臺灣臺中地方法院刑事裁定
111年度聲字第2137號
聲  請  人  臺灣臺中地方檢察署檢察官
受  刑  人  李啟祐




上列聲請人因受刑人數罪併罰有二裁判以上，聲請定其應執行之
刑（111年度執聲字第1512號），本院裁定如下：
    主    文
甲○○犯如附表所示各罪所處之刑，應執行有期徒刑肆年。
    理    由
一、聲請意旨略以：受刑人甲○○犯如附表所示之罪，先後判決確
    定如附表，應依刑法第53條、第51條第5款，定其應執行之
    刑，爰依刑事訴訟法第477條第1項聲請裁定等語。
二、按裁判確定前犯數罪者，併合處罰之。但有下列情形之一者
    ，不在此限：一、得易科罰金之罪與不得易科罰金之罪。二
    、得易科罰金之罪與不得易服社會勞動之罪。三、得易服社
    會勞動之罪與不得易科罰金之罪。四、得易服社會勞動之罪
    與不得易服社會勞動之罪。前項但書情形，受刑人請求檢察
    官聲請定應執行刑者，依第51條規定定之，刑法第50條定有
    明文。又數罪併罰而分別宣告其罪之刑，宣告多數有期徒刑
    者，於各刑中之最長期以上，各刑合併之刑期以下，定其應
    執行之刑期，但不得逾30年，刑法第51條第5款亦有明文。
三、查受刑人甲○○前於民國（下同）109年5月9日因犯對於14歲
    以上未滿16歲之女子為性交罪、109年6月21日因犯強制猥褻
    罪，經本院以109年度侵簡字第19號判決分別判處有期徒刑5
    月確定（如附表編號2），以及有期徒刑6月，如易科罰金，
    以新臺幣壹仟元折算壹日確定（如附表編號1）；復於109年
    11月4日因犯強制性交罪，經本院以110年度侵訴字第85號判
    決判處有期徒刑3年4月確定（如附表編號3）等情，有上開
    判決書及臺灣高等法院被告前案紀錄表各1份在卷可稽。而
    本件受刑人所犯如附表編號1所示之罪為得易科罰金、易服
    社會勞動之罪，與附表編號2所示之罪為不得易科罰金、得
    易服社會勞動之罪，以及附表編號3所示不得易科罰金、易
    服社會勞動之罪，核屬刑法第50條第1項但書所示不得併合
    處罰之情形，然因受刑人就如附表所示各罪已請求檢察官聲
    請定應執行刑，此有受刑人甲○○於111年4月1日所提出之「
    臺灣臺中地方檢察署刑法第50條第1項但書案件是否請求定
    應執行刑調查表」1紙附卷可稽，是檢察官聲請定其應執行
    之刑，經核與法律規定相符，爰依法定其應執行之刑。
四、次按數罪併罰之定應執行之刑，係出於刑罰經濟與責罰相當
    之考量，並非予以犯罪行為人或受刑人不當之利益，為一種
    特別的量刑過程，相較於刑法第57條所定科刑時應審酌之事
    項係對一般犯罪行為之裁量，定應執行刑之宣告，乃對犯罪
    行為人本身及所犯各罪之總檢視，除應考量行為人所犯數罪
    反應出之人格特性，並應權衡審酌行為人之責任與整體刑法
    目的，包含各別刑罰規範之目的、輕重罪間體系之平衡、整
    體犯罪非難評價、各行為彼此間之偶發性、與被告前科之關
    聯性、各行為所侵害法益之專屬性或同一性、數罪對法益侵
    害之加重效應、罪數所反映之被告人格特性與犯罪傾向、社
    會對特定犯罪例如一再殺人或販毒行為處罰之期待等因素，
    在量刑權之法律拘束性原則下，依刑法第51條第5款之規定
    ，採限制加重原則，以宣告各刑中之最長期為下限，各刑合
    併之刑期為上限，但最長不得逾30年，資為量刑自由裁量權
    之外部界限，並應受法秩序理念規範之比例原則、平等原則
    、責罰相當原則、重複評價禁止原則等自由裁量權之內部抽
    象價值要求界限之支配，使以輕重得宜，罰當其責，俾符合
    法律授與裁量權之目的，以區別數罪併罰與單純數罪之不同
    ，兼顧刑罰衡平原則（最高法院96年度台上字第7583號、10
    0年度台上字第21號判決意旨參照）。再者，法院於酌定執
    行刑時，不得違反刑法第51條之規定，並應體察法律規範之
    目的，謹守法律內部性界限，以達刑罰經濟及恤刑之目的。
    法院依刑法第51條第5款定執行刑者，宜注意刑罰邊際效應
    隨刑期而遞減及行為人所生痛苦程度隨刑期而遞增之情形，
    並考量行為人復歸社會之可能性，妥適定執行刑。執行刑之
    酌定，並宜綜合考量行為人之人格及各罪間之關係；審酌各
    罪間之關係時，宜綜合考量數罪侵害法益之異同、對侵害法
    益之加重效應及時間、空間之密接程度，各罪間之獨立程度
    較高者，法院宜酌定較高之執行刑，但仍宜注意維持輕重罪
    間刑罰體系之平衡。　　
五、本院審酌受刑人分別犯如附表各編號所示強制猥褻、對於14
    歲以上未滿16歲之女子為性交、強制性交等罪，均為妨害性
    自主意識決定之罪，惟各犯行之時間、地點互異，而犯意各
    別且行為不同，核屬分別獨立之犯罪，且所侵害者均屬相異
    之被害人，且附表編號1犯行之時間與附表編號2竟相距不到
    2月，甚者於附表編號2犯行後，僅隔半年，又犯情節及惡性
    更重之附表編號3所示強制性交罪，顯見被告無視國法禁令
    ，同年間性侵犯行一犯再犯，各該行為之侵害性亦層層加重
    ，是以應從重量處其應執行之刑，為維持受刑人之責任與刑
    罰體系之平衡，並斟酌本件對全體犯罪應予之整體非難評價
    較為嚴重，暨前述各罪定應執行刑之外部界限（各宣告刑中
    刑期最長之有期徒刑3年4月以上，各刑合併之刑期即有期徒
    刑4年3月以下）等一切情狀為整體評價，復參酌受刑人對本
    件定應執行刑表示「無意見」等情，有本院詢問受刑人定應
    執行刑陳述意見表1紙在卷可憑（見本院卷第21頁），爰依
    刑法第50條第2項規定裁定其應執行之刑如主文所示。　
六、末按數罪併罰中之一罪，依刑法規定得易科罰金者，若因與
    不得易科之他罪併合處罰結果而不得易科罰金時，原可易科
    部分所處之刑，自亦無庸為易科折算標準之記載（司法院釋
    字第144號、679號解釋意旨參照）。本案受刑人所犯如附表
    所示各罪，分屬得易科罰金之罪與不得易科罰金之罪，但因
    合併處罰之結果，本院於定其應執行之刑時，自無庸為易科
    罰金折算標準之記載，附此敘明。
七、依刑事訴訟法第477條第1項，刑法第53條、第51條第5款、
    第50條第2項，裁定如主文。　　　　　
中　　華　　民　　國　　111 　年　　8 　　月　　22　　日
                    刑事第八庭    法  官  高思大
以上正本證明與原本無異。
如不服本裁定，應於收受送達後5日內向本院提出抗告狀（應附
繕本）。
                                  書記官  黃聖心
中　　華　　民　　國　　111 　年　　8 　　月　　22　　日
附表：
編號   1 2 3 罪名   強制猥褻罪 對於14歲以上未滿16歲之女子為性交罪 強制性交罪 宣告刑   有期徒刑6月 有期徒刑5月 有期徒刑3年4月 犯罪日期   109年6月21日 109年5月9日 109年11月4日 偵查(自訴)機關 年度案號   臺中地檢109年度少連偵字第335號、109年度偵字第20312號 臺中地檢109年度少連偵字第335號、109年度偵字第20312號 臺中地檢110年度偵字第5941號 最 後 事 實 審 法院  臺中地院 臺中地院 臺中地院  案號  109年度侵簡字第19號 109年度侵簡字第19號 110年度侵訴字第85號  判決日期  109年11月30日 109年11月30日 110年11月11日 確定判決 法院  臺中地院 臺中地院 臺中地院  案號  109年度侵簡字第19號(110年度撤緩字第215號) 109年度侵簡字第19號(110年度撤緩字第215號) 110年度侵訴字第85號  判決 確定日期  110年1月12日(111年2月7日撤銷緩刑確定) 110年1月12日(111年2月7日撤銷緩刑確定) 110年12月27日 是否為得易科罰金、易服社會勞動之案件   得易科罰金、 得易服社會勞動 不得易科罰金、得易服社會勞動 均否 備註   臺中地檢111年度執撤緩字第17號 臺中地檢111年度執撤緩字第18號 臺中地檢111年度執字第1964號